许春梅

♣ 21 岁

♀ 深圳南山区

求职意向:web 前端工程师

**** 13691833719

web xcm@163.com

教育背景

2013.09 - 2016.06

九江职业技术学院

计算机网络

主修课程:计算机网络、数据结构、C、C#、mysql、HTML、计算机绘图、电子与信息技术、信息与多媒体技术。

工作经历

2015.11,至今

深圳利国投资有限公司

web 前端工程师

参与公司项目中的 web 前端开发,使用 HTML 标记、DIV+CSS+Javascript+DOM 操作等前端技术进行网站的制造;根据设计师提供页面设计效果图(PSD),熟练完成切图和 HTML5、DIV+CSS 重构;配合产品经理实现产品 UI 和交互方面的需求,持续界面优化,提升用户体验;利用 CSS3,JQuery,JS 实现各种基本前端页面特效;配合后台人员做项目前上线测试;

项目经验

2016.02- 2016.04

yoni 零食网

责任描述:

该网站主要是一个以零食销售为主的电商平台,该网站主要包括:首页,用户管理中心,秒杀商品列表,限时促销商品列表,新品、进口零食、批发商品列表,商品展示,购物车,订单管理。

项目描述:

- 1、采用 Html ,CSS, JQuery , bootstrap 完成网站首页框架的搭建 , 利用原生 JS , jquery 完成首页基本功能和轮播图 , ajax 实现模糊分页查询、分类分页查询;
- 2、用户管理模块负责,帐号登陆,手机短信验证登陆,注册,修改查看个人信息,选择头像;
- 3、商品展示模块负责,页面框架的搭建,jzoom插件实现商品放大镜效果,添加购物车功能;
- 4、购物车模块实现了查看、购买、修改商品数量等功能。

项目网址: http://www.4006339177.com/

2016.04- 2016.07

皇家加勒比游轮

责任描述:

负责 PC 端页面的完善,处理和修复测试工程师提出的缺陷 bug,负责移动端页面的'查询航线'和'热门目的地'模块的编写以及和后台的交互等

项目描述:

- 1,处理 PC 端页面测试工程师提出的 bug
- 2,利用 html 和 css 以及 jquery 编写移动端部分模块的页面,以及使用 html5 和 css3 新特性完成页面
- 3,根据后台数据发送 ajax 请求,完成页面数据及图片的填充
- 4,使用 rem 布局,适应各种移动端设备

项目网址: http://www.rcclchina.com.cn/index.htm

2016.9-2016.11

好生活

责任描述:

完成响应式布局适应各种终端设备,利用 ajax 发送请求完成前后端数据交互,并渲染到页面上 html 和 css jquery bootstrap 等完成了页面布局和基本效果,layer 插件完成弹出框等效果

项目描述:

- 1,响应式布局页面
- 2,利用 html 和 css jquery 完成了页面布局和基本效果,使用 bootstrap 完成响应式布局
- 3,利用 ajax 完成前后端数据交互渲染到页面上
- 4,项目中使用到 layer 插件

项目网址: http://www.hihsh.com/

2016.11-2016.12 个人简历

项目描述:

该项目是个人网页简历;主要包括滚动翻页效果,首页,专业技能,项目经验,工作经验和个人信息部分组成;

责任描述:

- 1,利用 fullpage.js 插件实现鼠标滚动与手指滑动过渡效果。
- 2,合理运用了 css3 的动画过渡,变形等属性实现一些图片文字的动画效果。
- 3,运用 css3 媒体查 询实现了在线简历的响应式设计。

项目网址:https://liminhao1970.github.io/myproject/

自我评价

一年的 web 前端开发经验 能根据设计图 熟练使用 HTML+DIV+CSS 进行页面的制作 能运用 CSS3 的 media 和 bootstrap 开发响应式页面,适用多终端,熟悉 javascript、jQuery、HTML5 等开发框架,能够编写常用的应用; 抗压能力以及良好的自学能力,良好的审美观和用户体验认识、及良好的团队合作意思和积极的工作态度,能够以最快的速度适应并融入新的环境。了解 php、mysql,了解前端优化和浏览器兼容,能接受一定量加班,虽然技术不是最厉害,但我一定是最努力的那个。

职业技能

熟悉 W3C 标准, 熟练运用 HTML5、CSS3 进行页面布局以及动画效果的实现, 能兼容各大主流浏览器; 熟练使用 javascript, DOM, jquery 技术;

熟练 Bootstrap 等前端框架技术;

掌握 Ajax 异步请求技术,能够实现前后端各种复杂交互;

能够熟练使用 webpack 打包, svn 管理代码, PhotoShop 制作图片;

了解 vue.js, Angular, wow.js 等技术;

了解 json、XML 等数据转换;

了解 tow.js , chart.js 等前端主流框架 ;

了解 PHP 服务器端技术、MySQL 数据库以及 HTTP 协议;